臺灣高雄地方法院刑事判決　　　　　　　110年度侵訴字第1號
公　訴　人　臺灣高雄地方檢察署檢察官
被　　　告　PHAM VAN THANG（中文名：范○○，越南籍）




義務辯護人　李承書律師
上列被告因妨害性自主罪案件，經檢察官提起公訴（109 年度偵
字第15375號），本院判決如下：
    主  文
甲○ ○ ○○○（中文名：范○○）犯強制性交罪，處有期徒刑
參年陸月，並應於刑之執行完畢或赦免後，驅逐出境。
    事  實
一、甲○ ○ ○○○（中文名稱：范○○）係越南籍來台移工，
    緣於民國109 年6 月25日22時許，其越南籍友人NGUYEN TIE
    N THUAN（中文名稱：阮進順）邀約范○○與代號AV000-A10
    9188之成年女子（真實姓名、年籍詳卷，以下稱乙○）前往
    高雄市○○區○○路000 巷00○0 號旁之越南小吃部飲酒唱
    歌，嗣於同日23時許，范○○見乙○前往廁所，竟基於強制
    性交之犯意，強行將乙○強拉至附近之草叢並脫去乙○褲子
    後，違反乙○意願，以其陰莖插入乙○陰道之方式，對乙○
    為強制性交得逞1 次。
二、案經乙○訴由高雄市政府警察局林園分局報請臺灣高雄地方
    檢察署檢察官偵查起訴。
    理  由
壹、程序部分
一、本判決參考司法院「刑事判決精簡原則」製作。
二、按司法機關所製作必須公示之文書，不得揭露被害人之姓名
    、出生年月日、住居所及其他足資識別被害人身分之資訊，
    性侵害犯罪防治法第12條第2 項定有明文。本判決書屬司法
    機關所製作必須公示之文書，為避免被害人身分遭揭露，故
    僅記載被害人代號乙○，合先敘明。
三、按被告以外之人於審判外之言詞或書面陳述，除法律有規定
    者外，不得作為證據，刑事訴訟法第159 條第1 項固定有明
    文。惟被告以外之人於審判外之陳述，雖不符前4 條之規定
    ，而經當事人於審判程序同意作為證據，法院審酌該言詞陳
    述或書面陳述作成時之情況，認為適當者，亦得為證據。當
    事人、代理人或辯護人於法院調查證據時，知有第159 條第
    1 項不得為證據之情形，而未於言詞辯論終結前聲明異議者
    ，視為有前項之同意，刑事訴訟法第159 條之5 亦規定甚明
    。本件作為證據使用之相關審判外陳述，未經檢察官本院審
    理過程聲明異議，且經被告及辯護人於本院審理中同意有證
    據能力（院卷第183 頁），本院並審酌該等陳述作成時之情
    況正常，所取得過程並無瑕疵，且與本案相關之待證事實具
    有關連性，認適當作為證據，依前開刑事訴訟法第159 條之
    5 之規定，認上開陳述具有證據能力。
貳、實體部分
一、訊據被告甲○ ○ ○○○（中文名：范○○，以下稱被告）
    於本院審理坦承上開犯行不諱，核與證人即被害人乙○於警
    詢及偵訊（警卷第9 頁至第16頁，偵卷第21頁至第25頁、第
    77頁至第79頁）、證人NGUYEN TIEN THUAN （中文名：阮進
    順，以下稱阮進順）於警詢（偵卷第33頁至第37頁）之證述
    情節大致相符，復有指認犯罪嫌疑人紀錄表（警卷第17頁至
    第19頁）、高雄市政府警察局林園分局扣押物品清單（偵卷
    第49頁、第50頁）、現場照片（偵卷第41頁至第43頁）、職
    務報告（偵卷第39頁）、高雄市立小港醫院受理疑似性侵害
    事件驗傷診斷書（院卷第149 頁至第153 頁）、內政部警政
    署刑事警察局109 年8 月13日刑生字第1090070348號、109 
    年9 月9 日刑生字第1090086888號鑑定書（偵卷第13頁至第
    17頁）在卷可憑，足認被告前揭任意性自白與事實相符，堪
    以採信。從而，本案事證明確，被告犯行洵堪認定，應依法
    論科。
二、論罪科刑
(一)按刑法第221 條之強制性交罪，係為保護性自主權法益而設
    ，相關之性行為必須絕對「尊重他方之意願」，除出於所列
    舉強暴、脅迫、恐嚇、催眠術之手段外，尚包含其他方式，
    祇要違背他人之意願，罪即成立。而所稱「違反其意願之方
    法」並不以使被害人達於不能抗拒之程度為必要，祇須所施
    用之方法違反被害人之意願，足以壓抑被害人之性自主決定
    權者，即足當之。至於被害人於遭受侵害時曾否喊叫、以肢
    體抗拒，或其身體有否受傷、衣物是否遭撕毀等均非所問（
    最高法院105 年度台上字第1440號判決意旨參照）。被告將
    乙○強拉至附近之草叢並脫去乙○褲子後，以其陰莖插入乙
    ○陰道，以此違反乙○意願方式對乙○強制性交得逞1 次，
    核被告所為，係犯刑法第221 條第1 項強制性交罪。
(二)不適用刑法第59條減輕其刑：
    辯護人雖以被告坦承犯行且無前科，請求依刑法第59條酌減
    其刑等情，為被告提出辯護。按刑法第59條之酌量減輕其刑
    ，必須犯罪另有特殊之原因與環境等，在客觀上足以引起一
    般同情，認為即予宣告法定低度刑期尤嫌過重者，始有其適
    用。經查，乙○透過友人阮進順認識被告，且認識被告迄至
    本件案發時僅經過3 天，與被告係普通朋友關係之事實，業
    據被告與乙○供證一致（偵卷第94頁，警卷第11頁），是被
    告與乙○僅係甫認識不久之普通朋友，竟為滿足一己私慾，
    對乙○為強制性交犯行，造成乙○身心嚴重受創，被告犯後
    雖終能坦承犯行，然迄今尚未能賠償彌補被害人身心所受之
    創傷，足認被告犯罪情節非輕，實難認被告所為本案犯行有
    何特殊之原因與環境，在客觀上足以引起一般同情，是本案
    並無處以法定最低刑度，仍有情輕法重之情形，自無從依刑
    法第59條之規定酌減其刑。
(三)爰審酌被告應阮進順邀約與乙○一同在越南小吃部飲酒唱歌
    ，竟為滿足自己一時之性慾，趁乙○前往廁所之際，強拉乙
    ○至附近之草叢予以強制性交，其恣意對乙○為強制性交犯
    行，侵害乙○之性自主人格尊嚴，犯罪情節及犯罪所生危害
    均非輕微，當予嚴厲譴責，兼衡其表示認罪，暨其教育程度
    為國中肄業，家庭經濟狀況勉持，已婚育有一名未成年子女
    ，及自承因逾居留期限而無法工作（詳警詢筆錄受詢問人欄
    所載，及被告於本院審理所供，詳院卷第232 頁）等一切具
    體情狀，量處如主文所示之刑。
三、末查，被告係越南籍人士，有其居留證及工作許可查詢單附
    卷可查（見警卷第21頁、第23頁），其犯上開強制性交罪，
    而受有期徒刑以上刑之宣告，嚴重破壞我國治安及社會安全
    ，本院考量其來臺原因及犯罪情狀，認其並不宜繼續居留在
    國內，爰依刑法第95條規定，併諭知被告於刑之執行完畢或
    赦免後驅逐出境。
據上論斷，應依刑事訴訟法第299 條第1 項前段，判決如主文。 
本案經檢察官丙○○提起公訴，檢察官丁○○到庭執行職務。 
中    華    民    國   110    年    11    月    25    日
 
                刑事第九庭    審判長法  官   毛妍懿
 
                                    法  官   張瀞文
 
                                    法  官   陳俊宏
以上正本證明與原本無異。
如不服本判決應於收受送達後20日內向本院提出上訴書狀，並應
敘述具體理由；如未敘述上訴理由者，應於上訴期間屆滿後20日
內向本院補提理由書（均須按他造當事人之人數附繕本）「切勿
逕送上級法院」。
中    華    民    國   110    年    11    月    25    日
 
                                    書記官   鄭伃倩
附錄本案論罪科刑法條
刑法第221 條第1 項
對於男女以強暴、脅迫、恐嚇、催眠術或其他違反其意願之方法
而為性交者，處3 年以上10年以下有期徒刑。